【裁判字號】    90,訴,743
【裁判日期】    900712
【裁判案由】    毒品危害防制條例
【裁判全文】
臺灣彰化地方法院刑事判決                            九十年度訴字第七四三號
    公  訴  人  臺灣彰化地方法院檢察署檢察官
    被      告  甲○○
右列被告因違反毒品危害防制條例案件，經檢察官提起公訴（九十年度毒偵字第一六
五四號、第一七七七號），本院判決如左：
    主      文
甲○○施用第一級毒品，處有期徒刑捌月；又連續施用第二級毒品，處有期徒刑柒月
，扣案之殘留第二級毒品安非他命之塑膠袋柒個、吸食器壹組及塑膠鏟管壹支均沒收
銷燬之。應執行有期徒刑壹年壹月，扣案之殘留第二級毒品安非他命之塑膠袋柒個、
吸食器壹組及塑膠鏟管壹支均沒收銷燬之。
    事      實
一、甲○○於民國八十九年間，因施用毒品案件，經裁定送觀察、勒戒後，認無繼續
    施用毒品傾向，業經台灣台中地方法院檢署檢察官於八十九年十一月三十日以八
    十九年度毒偵字第七三三一號為不起訴處分確定；嗣其又於八十九年間，因施用
    毒品案件，經台灣彰化地方法院檢察署檢察官引用前一觀察、勒戒後，認無繼續
    施用毒品傾向之結果，於九十年四月八日以八十九年度毒偵字第四七０三號為不
    起訴處分確定。詎甲○○於五年內，復於九十年四月十三日前三日內某日止，在
    某不詳地點，以不詳方式，施用第一級毒品海洛因一次；其另基於概括之犯意，
    自九十年二月間起至同年四月九日止，連續在彰化縣彰化市○○路三０一巷十八
    號住處等處，以將第二級毒品安非他命置於玻璃管內，以火燒烤使之產生白色煙
    霧，再以過濾器過濾而吸食之方式，施用第二級毒品安非他命多次。嗣於九十年
    四月十三日下午二時三十分許，甲○○與友人黃柏中、林宜邑在彰化縣彰化市○
    ○路三０一巷十八號甲○○住處三樓為警查獲，並扣得其所有之殘留第二級毒品
    安非他命之塑膠袋七個、吸食器一組、塑膠鏟管一支及林宜邑所有之第一級毒品
    海洛因一包、注射針筒四支。甲○○經依本院九十年度毒聲字第一五六九號裁定
    於九十年四月十三日送觀察、勒戒，經尿液篩檢結果呈鴉片類陽性反應，於實施
    觀察勒戒後，認有繼續施用毒品之傾向。
二、案經彰化縣警察局彰化分局報請台灣彰化地方法院檢察署檢察官偵查及檢察官自
    動檢舉偵查起訴。
    理      由
一、訊據被告甲○○對於右揭連續施用第二級毒品安非他命之事實坦承不諱，惟矢口
    否認有施用第一級毒品海洛因之犯行，辯稱：伊並無施用海洛因，不知為何尿液
    會有反應云云。惟查，台灣彰化看守所附設勒戒處所於九十年四月十三日所採取
    被告尿液送檢驗結果，確呈鴉片類及安非他命類陽性反應，此有長昕生活事業股
    份有限公司新東分公司濫用藥物尿液檢驗報告一份附卷可稽，又警方於九十年四
    月十三日所採取被告尿液送檢驗結果，確呈甲基安非他命陽性反應，此有彰化縣
    衛生局煙毒尿液檢驗成績書一份附卷可稽，而依人體施用第一級毒品海洛因後反
    應留存在用者尿液中之時間約為三日，足證被告確於九十年四月十三日前三日內
    某日有施用第一級毒品海洛因之行為，是以被告所辯顯係事後飾卸之詞，不足採
    信，此外並有殘留第二級毒品安非他命之塑膠袋七個、吸食器一組及塑膠鏟管一
    支扣案可資佐證，是以被告施用海洛因及連續安非他命之犯行均堪認定。再被告
    前於八十九年間，因施用毒品案件，經裁定送觀察、勒戒後，認無繼續施用毒品
    傾向，業經台灣台中地方法院檢署檢察官於八十九年十一月三十日以八十九年度
    毒偵字第七三三一號為不起訴處分確定；嗣其又於八十九年間，因施用毒品案件
    ，經台灣彰化地方法院檢察署檢察官引用前一觀察、勒戒後，認無繼續施用毒品
    傾向之結果，於九十年四月八日以八十九年度毒偵字第四七０三號為不起訴處分
    確定，其於五年內再因本案經依本院九十年度毒聲字第一五六九號裁定送觀察、
    勒戒，認有繼續施用毒品之傾向，此有不起訴處分書二份、台灣彰化看守所附設
    勒戒處所有無繼續施用毒品傾向證明書各一份、刑案資料查註紀錄表及被告全國
    前案紀錄表在卷可證。綜上所述，本件事證已臻明確，被告之犯行洵堪認定。
二、核被告所為，係犯毒品危害防制條例第十條第一項、第二項之罪。其於施用毒品
    海洛因、安非他命前後持有海洛因、安非他命之低度行為，應為施用之高度行為
    所吸收，均不另論罪。其先後多次施用第二級毒品安非他命之犯行，時間緊接，
    犯意概括，犯罪構成要件復相同，為連續犯，應論以一罪，並依法加重其刑。被
    告所犯上開二罪，犯意各別，犯罪構成要件不同，應予分論併罰。爰審酌被告犯
    罪之動機、所生危害及其犯罪後之態度等一切情狀，各量處如主文所示之刑，並
    定其應執行之刑。扣案之殘留於塑膠袋七個內之安非他命少許係毒品，塑膠袋七
    個、吸食器一組、塑膠鏟管一支係專供施用毒品之器具，均應沒收銷燬之。
據上論斷，應依刑事訴訟法第二百九十九條第一項前段，毒品危害防制條例第十條第
一項、第二項、第十八條第一項前段，刑法第十一條前段、第五十六條、第五十一條
第五款，判決如主文。
中      華      民      國    九十      年      七      月     十二     日
                                    臺灣彰化地方法院刑事第二庭
                                        法      官  石  馨  文
右正本證明與原本無異。
如不服本判決，應於判決送達後十日內向本院提出上訴狀（須附繕本）。
                                        法院書記官  王  振  州
中      華      民      國    九十      年      七      月     十三     日
毒品危害防制條例第十條：
施用第一級毒品者，處六月以上五年以下有期徒刑。
施用第二級毒品者，處三年以下有期徒刑。


司法院資訊處製作；財團法人民間司法改革基金會備份。
